臺灣臺中地方法院民事簡易判決
111年度勞簡字第65號
原      告  黃上育  
訴訟代理人  林易佑律師(法律扶助)
被      告  台中汽車客運股份有限公司

法定代理人  李博文  
訴訟代理人  徐盛國律師
上列當事人間請求給付延長工時工資等事件，本院於民國111年9
月13日言詞辯論終結，判決如下：
    主  文
一、被告應給付原告新臺幣壹仟肆佰柒拾元及自民國一百一十一
    年六月二十五日起至清償日止，按週年利率百分之五計算之
    利息。
二、原告其餘之訴駁回。
三、訴訟費用由被告負擔百分之一，餘由原告負擔。
四、本判決第一項得假執行；但被告如以新臺幣壹仟肆佰柒拾元
    為原告預供擔保，得免為假執行。
    事實及理由要領
一、本判決依民事訴訟法第434條第1項規定，合併記載事實及理
    由要領，其中兩造主張之事實，並依同項規定，引用當事人
    於本件審理中提出之書狀及言詞辯論筆錄。
二、本院之判斷：
　㈠原告請求被告給付加班費，有無理由？
　⒈按雇主延長勞工工作時間者，其延長工作時間之工資，依下
    列標準加給：一、延長工作時間在二小時以內者，按平日每
    小時工資額加給三分之一以上。二、再延長工作時間在二小
    時以內者，按平日每小時工資額加給三分之二以上。雇主使
    勞工於第36條所定休息日工作，工作時間在二小時以內者，
    其工資按平日每小時工資額另再加給一又三分之一以上；工
    作二小時後再繼續工作者，按平日每小時工資額另再加給一
    又三分之二以上，勞動基準法第24條第1項第1、2款、第2項
    分別定有明文。所稱平日每小時工資額，僅以勞工在每日正
    常工作時間內每小時所得之報酬為限，是除不具工資性質之
    勉勵性、恩惠性給付當然不包括外，勞工因延長工作時間所
    得以及與工作時間之計算無關者，均不得併入平日每小時工
    資額之計算（最高法院110年度台上字第2035號判決意旨參
    照）。
　⒉經查，原告主張於任職期間曾自被告處受領如「員工薪資明
    細表」所示項目及金額等事實（見本院卷第27至39頁），為
    被告所不爭執。其中，項目名稱「加班費」部分，上限為新
    臺幣（下同）4,600元，無法呈現駕駛工時浮動之加班情形
    ，理應有其他項目具有加班費之性質，始符情理。依被告說
    明，項目名稱「公休獎金」部分，係對於在假日出勤之員工
    ，除按其假日出勤之實際工作時數前2小時及超過2小時部分
    ，分別乘以1.33及1.66外，並額外給予每日840元之「公休
    獎金」；此外，薪資明細表空白處所附註之「加班加給」或
    「配合度」等文字，實質上亦均係對員工主動加班之支給。
    準此，「加班費」、「加班加給」及「公休獎金」等項目，
    均與工作時數成正比，本即具有加班費之性質，故前述「加
    班費」、「加班加給」及「公休獎金」等項目，為原告因延
    長工時所得，當不得併入平日每日工資及每小時工資額之計
    算。
　⒊依工時統計表所載出勤時間（見勞簡移調卷第1124至1154頁
    ），原告之每月加班時數如附表「平日延長工時時數」、「
    休息日出勤之延長工時時數」欄所示，另原告每月正常工時
    之每小時工資額如附表「不計加班費之工資總額折算為時薪
    」欄所示，依此計算原告每月得領取加班費即如附表「平日
    及休息日延長工時工資合計」欄所示，再與原告所領取如附
    表「當月公司核發之加班費」欄所示金額相減後，原告請求
    被告給付加班費差額228,972元，要屬無據，應予駁回。
　㈡原告請求被告給付特別休假未休工資，有無理由？
　⒈按勞工在同一雇主或事業單位，繼續工作滿一定期間者，應
    依下列規定給予特別休假：一、六個月以上一年未滿者，三
    日。二、一年以上二年未滿者，七日。三、二年以上三年未
    滿者，十日。四、三年以上五年未滿者，每年十四日。五、
    五年以上十年未滿者，每年十五日。六、十年以上者，每一
    年加給一日，加至三十日為止。勞工之特別休假，因年度終
    結或契約終止而未休之日數，雇主應發給工資。但年度終結
    未休之日數，經勞雇雙方協商遞延至次一年度實施者，於次
    一年度終結或契約終止仍未休之日數，雇主應發給工資。勞
    工依本條主張權利時，雇主如認為其權利不存在，應負舉證
    責任，勞動基準法第38條第1項、第4項、第6項分別定有明
    文。又特別休假未休工資之發給，應按勞工未休畢之特別休
    假日數，乘以其一日工資計發。所謂一日工資，為勞工之特
    別休假於年度終結或契約終止前一日之正常工作時間所得之
    工資。其為計月者，為年度終結或契約終止前最近一個月正
    常工作時間所得之工資除以30所得之金額，勞動基準法施行
    細則第24條之1第2項第1款第1、2目亦有明定。
　⒉查原告自民國109年6月2日起受僱於被告，至110年9月30日勞
    動契約終止日止，原告主張尚有10日特別休假未休（計算式
    ：3＋7＝10，見本院卷第77頁），為被告所不爭執，以一日工
    資987元（計算式：29,597÷30＝987，元以下四捨五入）計算
    ，則原告得請求之特別休假未休工資為9,870元（計算式：9
    87×10＝9,870），扣除被告已給付之8,400元（計算式：2,52
    0＋5,880＝8,400，見勞簡移調卷第1030至1032頁），被告尚
    應給付1,470元（計算式：9,870－8,400＝1,470）。
三、綜上所述，原告依勞動基準法第38條第4項規定，請求被告
    給付1,470元，及自擴張聲明狀繕本送達翌日即111年6月25
    日起至清償日止，按週年利率百分之5計算之利息，為有理
    由，應予准許。逾此範圍之請求，則無理由，應予駁回。
四、本件係就勞工之給付請求，為雇主敗訴之判決，依勞動事件
    法第44條第1項規定，應依職權宣告假執行，並依同條第2項
    規定，職權宣告被告預供擔保後，得免為假執行。
五、本件事證已臻明確，兩造其餘攻擊防禦方法及證據，核與判
    決之結果不生影響，爰不一一論列，併此敘明。
六、訴訟費用負擔之依據：民事訴訟法第79條。　　
中　　華　　民　　國　　111 　年　　10　　月　　4 　　日
                  勞動法庭    法  官  董惠平
正本係照原本作成。
如對本判決上訴，須於判決送達後20日內向本院提出上訴狀。如
委任律師提起上訴者，應一併繳納上訴審裁判費。
中　　華　　民　　國　　111 　年　　10　　月　　4 　　日
                              書記官  劉雅玲